【裁判字號】    90,上易,175
【裁判日期】    891213
【裁判案由】    毒品危害防制條例
【裁判全文】
臺灣高等法院臺中分院刑事判決                      九十年度上易字第一七五號
    上  訴  人
    即  被  告  乙○○
右上訴人因毒品危害防制條例案件，不服臺灣台中地方法院八十九年度易字第三八七
六號中華民國八十九年十二月十三日第一審判決（起訴案號：臺灣台中地方法院檢察
署八十九年度毒偵字第六○七六號），提起上訴，本院判決如左：
      主  文
上訴駁回。
      事  實
一、乙○○曾因施用毒品案件，經台灣台中地方法院先後二次裁定移送觀察勒戒後，
    均認無繼續施用毒品之傾向，由台灣台中地方法院檢察署檢察官先後於八十八年
    三月十六日、同年十月二十二日以八十八年度偵字第五九八七號、八十八年度毒
    偵字第一一九五號為不起訴處分確定。復因三犯施用第二級毒品安非他命案件，
    經台灣台中地方法院裁定送強制戒治，嗣因無繼續戒治之必要，經檢察官聲請台
    灣台中地方法院裁定停止戒治，所餘期間付保護管束，而所涉施用第二級毒品犯
    行部分，亦經本院於八十九年六月七日判處有期徒刑九月確定（尚未執行）。詎
    渠仍不知悔改，復於八十九年八月十五日採尿前之前四日內，在台中縣外埔鄉之
    某處，施用安非他命一次。嗣於八十九年八月十五日為台灣台中地方法院檢察署
    觀護人採尿送驗查獲上情。
二、案經台灣台中地方法院檢察署檢察官自動檢舉偵查起訴。
    理  由
一、訊據被告乙○○矢口否認有何施用第二級毒品安非他命之犯行，辯稱伊在保護管
    束期間並未再碰觸毒品，而伊於台灣台中地方法院檢察署觀護人採尿送驗前因感
    冒有服用藥物，故採尿送驗結果呈安非他命陽性反應云云。惟查：被告於八十九
    年八月十五日為台灣台中地方法院檢察署觀護人採尿送驗結果呈安非他命陽性反
    應，此有台灣台中地方法院檢察署受保護管束人（被告）尿液檢體監管紀錄表、
    台灣尖端先進生技醫藥股份有限公司濫用藥物檢驗中心濫用藥物尿液檢測報告各
    一紙附卷可稽。再前開檢驗係以酵素免疫分析法（ＥＩＡ）為初步檢驗，再以氣
    相層析質譜儀（ＧＣ／ＭＳ）分析法確認檢驗，結果被告所採集之尿液均呈安非
    他命陽性反應，有前開濫用藥物尿液檢測報告可憑。按單免疫分析法檢驗尿液，
    有可能因交叉反應，而對服用幾種其他非煙毒藥物者之尿液產生偽陽性之結果，
    然若搭配薄層分析法，應可摒除絕大部分之偽陽性問題。至於使用氣相層析質譜
    儀分析法確認，則可完全摒除偽陽性之干擾（法務部調查局（八五）發技（一）
    字第八五一一四九五二號函參照）。是被告應不致因服用感冒藥物致於檢測時產
    生偽陽性反應。又按安非他命成分之檢出與其投與方式、投與量、個人體質、採
    尿時間與檢測儀器之精密度等諸多因素有關，僅憑尿液中安非他命呈陽性反應，
    固無法確實推斷吸食時間距採集時間之長短，然最長可能不會超過四日（衛生署
    藥物食品檢驗局（八一）藥檢壹字第００一一五六號函參照）。被告於八十九年
    八月十五日經採尿送驗結果呈安非他命陽性反應，是其施用時間應係在此之前四
    日內。是被告前開所辯，應係事後卸責之詞，尚不足採。另被告曾因施用毒品案
    件，經台灣台中地方法院先後二次裁定移送觀察勒戒後，均認無繼續施用毒品之
    傾向，由台灣台中地方法院檢察署檢察官先後於八十八年三月十六日、同年十月
    二十二日以八十八年度偵字第五九七八號、八十八年度毒偵字第一一九五號為不
    起訴處分等情，亦有台灣台中地方法院檢察署刑案資料查註紀錄表在卷可稽。本
    件事證已臻明確，被告犯行堪以認定，應依法論科。
二、按安非他命為毒品危害防制條例第二條第二項第二款所列之第二級毒品，被告施
    用之行為，係犯毒品危害防制條例第十條第二項之施用第二級毒品罪。其為施用
    安非他命而持有安非他命之低度行為，應為其施用之高度行為所吸收，不另論罪
    。原審以被告罪證明確，予以論科，並適用毒品危害防制條例第十條第二項、第
    二十條第三項之規定，並審酌被告前經送觀察勒戒後，認無繼續施用毒品之傾向
    而為不起訴處分後，猶不知悔改一再施用毒品、施用毒品係自戕行為，及其犯罪
    後態度等一切情狀，量處有期徒刑拾月。經核原判決認事、用法，均無不當，量
    刑亦屬妥適。被告上訴意旨猶執陳詞否認犯罪，非有理由，應予駁回。
五、據上論斷，應依刑事訴訟法第三百六十八條，判決如主文。
本案經檢察官甲○○到庭執行職務。
中      華      民      國      九十     年       三      月     一     日
                                    臺灣高等法院臺中分院刑事第四庭
                                          審判長法  官  洪  耀  宗
                                                法  官  吳  重  政
                                                法  官  江  德  千
右正本證明與原本無異。
不得上訴。
                                                書記官  吳  麗  琴
中      華      民      國      九十     年       三      月     二     日
                                                                        Ｉ


司法院資訊處製作；財團法人民間司法改革基金會備份。
